【裁判字號】    92,易,2076
【裁判日期】    921231
【裁判案由】    毒品危害防制條例
【裁判全文】
臺灣臺北地方法院刑事判決                        九十二年度易字第二０七六號
    公  訴  人  臺灣臺北地方法院檢察署檢察官
    被      告  甲○○  男  三.
右列被告因毒品危害防制條例案件，經檢察官提起公訴（九十二年度毒偵字第一二○
九號），本院判決如左：
    主  文
甲○○施用第二級毒品，累犯，處有期徒刑肆月，如易科罰金，以佰元折算壹日。
    事  實
一、甲○○前於民國八十五、八十六年間，曾分別因麻醉藥品管制條例、妨害自由案
    件，經臺灣臺北地方法院以八十五年度易字第五八四五號、八十六年度易字第一
    七○○號、八十六年度易字第三五九一號判決處有期徒刑六月、五月、七月確定
    ，三案合併定執行刑一年四月，於八十七年九月十四日執行完畢。又前於八十九
    年間因施用第二級毒品違反毒品危害防制條例案件，經臺灣臺北地方法院以八十
    九年度毒聲字第一五六六號裁定送勒戒處所觀察、勒戒後，認有繼續施用毒品之
    傾向，再經同院以八十九年度毒聲字第一七七八號裁定令入強制戒治、九十年毒
    聲字第四五四號裁定停止強制戒治付保護管束、九十年度毒聲字第一一九一號撤
    銷停止戒治再令入強制戒治，於九十一年六月一日期滿，經臺灣臺北地方法院檢
    察署檢察官於九十一年六月十二日以九十一年度戒毒偵字第一○五號不起訴處分
    確定，且經列為定期採尿追蹤。猶不知悔改，仍因心情不佳、逃避壓力，竟又起
    施用第二級毒品安非他命之犯意，在前開不起訴處分確定後五年內，於九十二年
    三月二十五日下午四時三十分許，在臺北市○○街二一號四樓居處，以飲料罐充
    安非他命吸食器，施用第二級毒品安非他命一次。嗣於九十二年三月二十五日下
    午六時三十九分許，為警通知於臺北市政府警察局萬華分局採尿而查知上情。
二、案經臺北市政府警察局萬華分局報告臺灣臺北地方法院檢察署檢察官偵查起訴，
    由本院以簡式程序審理。
    理  由
一、訊據被告甲○○就於前揭時地施用第二級毒品安非他命一次乙節，於本院調查、
    審理時均自白不諱，且：
  (一)將被告為警查獲時所採尿液，經送臺灣尖端先進生技醫藥股份有限公司以酵素免
    疫分析法、氣相層析質譜儀分析法檢驗確認，結果認該尿液中呈甲基安非他命性
    反應，此有該公司九十二年四月十日濫用藥物尿液檢驗報告在卷可稽，是被告確
    有於驗尿前有施用安非他命等毒品。
  (二)復被告前於八十九年間因施用第二級毒品違反毒品危害防制條例案件，經臺灣臺
    北地方法院以八十九年度毒聲字第一五六六號裁定送勒戒處所觀察、勒戒後，認
    有繼續施用毒品之傾向，再經同院以八十九年度毒聲字第一七七八號裁定令入強
    制戒治、九十年毒聲字第四五四號裁定停止強制戒治付保護管束、九十年度毒聲
    字第一一九一號撤銷停止戒治再令入強制戒治，於九十一年六月一日期滿，經臺
    灣臺北地方法院檢察署檢察官於九十一年六月十二日以九十一年度戒毒偵字第一
    ○五號不起訴處分確定乙節，有上開裁定、不起訴處分書附卷可稽。被告於本件
    前揭時地再次施用第二級毒品安非他命之行為，係於前開不起訴處分後五年內又
    施用毒品。
  (三)是依上開卷附之各項文書、證物等補強證據已足資擔保被告於本院調查、審理中
    所為之上開任意性自白之真實性，按據刑事訴訟法第一百五十六條第一項、第二
    項之規定，自得據被告前開任意性自白及各該補強證據，採信被告任意、真實之
    自白，認本件事證明確，被告犯行洵堪認定，應予依法論科。
二、核被告施用第二級毒品所為，核係犯毒品危害防制條例第十條第一項施用第二級
    毒品罪。其持有第二級毒品安非他命之低度行為為施用之高度行為所吸用，不另
    論罪。又被告明前於八十五、八十六年間，曾分別因麻醉藥品管制條例、妨害自
    由案件，經臺灣臺北地方法院以八十五年度易字第五八四五號、八十六年度易字
    第一七○○號、八十六年度易字第三五九一號判決處有期徒刑六月、五月、七月
    確定，三案合併定執行刑一年四月，於八十七年九月十四日執行完畢，有臺灣高
    等法院被告全國前案紀錄表附卷可按，未滿五年，再犯本件有期徒刑以上之罪，
    為累犯，應依刑法第四十七條法加重其刑。本院爰審酌施用安非他命戒解不易，
    乃經立法院於八十六年十月三十日三讀通過毒品危害防制條例，將其列為第二級
    毒品，該條例並於八十七年五月二十日公布，同年月二十二日生效，該條例對於
    施用毒品之被告改以治療、矯治為目的，非重在處罰，是被告違反本罪實係基於
    「病患性」行為，而對他人甚少損害，且被告於本院審理中表示強烈戒毒意願，
    再衡量其施用毒品及其施用時間之長短、此犯罪本質並無損害他人，並爰審酌被
    告犯罪之動機、目的、犯罪時所受之刺激、犯罪之手段、犯人之生活狀況、品行
    、智識程度、犯罪所生之危險或損害、犯罪後之態度等一切情狀，判處如主文所
    示之刑，並諭知易科罰金之折算標準，以示懲儆。末查施用安非他命之吸食器，
    並未扣案、非屬違禁物，且於施用後已經丟棄等情，業經被告供承明確，故不予
    宣告沒收，併此敘明。
據上論斷，應依刑事訴訟法第二百七十三條之一第一項、第二百九十九條第一項前段
，毒品危害防制條例第十條第二項，刑法第十一條前段、第四十一條第一項前段、第
四十七條，罰金罰鍰提高標準條例第二條，判決如主文。
案經檢察官乙○○到庭執行職務
中      華      民      國    九十二    年     十二     月    三十一    日
                                臺灣臺北地方法院刑事第六庭
                                          法  官  郭惠玲
如不服本判決，應於判決送達後十日內，向本院提出上訴狀。
右正本證明與原本無異。
                                          書記官  鄭雅文
中      華      民      國    九十三    年      一      月      二      日
附錄本案論罪科刑法條全文：
毒品危害防制條例第十條
施用第一級毒品者，處六月以上五年以下有期徒刑。
施用第二級毒品者，處三年以下有期徒刑。


司法院資訊處製作；財團法人民間司法改革基金會備份。
